臺灣臺北地方法院交通事件裁定　　　　　　　　　 九十年度交聲字第一三五七號
　　異議人即
　　受處分人　乙○○
右列受處分人因違反道路交通管理處罰條例案件，對於台北市交通事件裁決所中華民
國九十年十一月二十日所為之處分（原處分案號：北市裁三字第裁二二－ＡＢＸ九
五三號），聲明異議，本院裁定如左：
    主      文
異議駁回。
    理      由
一、按汽（機）車駕駛人，駕駛汽（機）車拒絕接受酒精測試之檢定者，處新台幣（
    以下同）六萬元罰鍰，並吊銷其駕駛執照，道路交通管理處罰條例第三十五條第
    三項、及同條例第三條第八款定有明文。
二、本件受處分人即異議人乙○○於九十年十月十三日凌晨二時二分左右，騎乘車號
    ＡＩＳ－六四八號機車，沿台北市○○路往木柵方向行駛，適台北市政府警察局
    大安分局（以下稱大安分局）羅斯福路派出所員警在台北市○○區○○路二段一
    七０號旁設置臨檢站，受處分人見狀乃將其所騎乘機車騎往路邊停車格停放，惟
    經實施臨檢之大安分局員警甲○○見受處分人所騎乘汽車行跡可疑，遂上前要受
    處分人出示證件接受臨檢，並發現受處分人充滿酒味，經甲○○向受處分人表明
    應接受酒精測試檢定，受處分人拒絕接受測試，甲○○乃以受處分人有違反前揭
    道路交通管理處罰條例第三十五條第三項規定之行為掣單舉發。嗣因受處分人拒
    絕簽收員警開立之舉發違反道路交通管理事件通知單，經員警在舉發通知單上載
    明受處分人拒絕簽收之事由後，依違反道路交通管理事件統一裁罰標準及處理細
    則第十一條第一項第一款規定，視為受處分已經收受該通知單。惟受處分人於應
    到案日期前向原處分機關提出申訴，經原處分機關轉請舉發單位即大安分局調查
    結果，仍認受處分人有前述違規行為，原處分機關乃依前揭道路交通管理處罰條
    例第三十五條第三項及違反道路交通管理事件統一裁罰標準表之規定，於九十年
    十一月二十日裁處異議人罰鍰六萬元並吊銷駕駛執照。
三、訊據受處分人固不否認有於前述時地飲酒且拒絕接受值勤員警對其為酒精測試檢
    定之事實，惟矢口否認有任何違反道路交通管理處罰條例之行為，辯稱：我那天
    與朋友在台北市○○路、汀州路一帶之「新東南海產店」喝酒，並搭計程車前往
    舉發地點牽車，後來我要攔計程車，警察就過來，我又沒有騎車，當然不用接受
    酒測云云，惟查：受處分人有於前述時間騎乘機車，嗣經警發覺其充滿酒味，並
    為警要求接受酒精測試檢定而拒絕之違規事實，業據證人即開單告發受處分人之
    員警甲○○於本院九十一年一月二十三日調查時，以具結擔保其供述之真實性並
    在負擔偽證罪之心理處罰狀態下供稱：（問：【提示舉發單】本件是你舉發？）
    是；（問：如何舉發？）當時零點至三點我們舉發台北市都會酒測勤務，台大那
    邊很多人會知道我們設置路檢點，二時二分許，我看到受處分人騎機車沿辛亥路
    過來往木柵方向，可能他有看到我們就騎到辛亥路旁，之後我就往前盤查，他將
    車騎上人行道，停車就要走，我要其出示駕照，問為何看到我們就路邊停車，且
    其非台大學生，又非附近居民，為何將機車停放該處，且我聞到受處分人身上酒
    味濃，他說喝酒後沿路走過來牽機車，當時另一位同事碰觸其排氣管，還是燙的
    ，我們告知十五分鐘內不接受酒測，將依法舉發，結果他還是拒絕酒測等語（當
    日訊問筆錄參照），按證人甲○○乃為原處分機關所認定受處分人有前開違規行
    為之原證人，其並到庭在本院法官面前以言詞供述本件訴訟上之待證事實－即受
    處分人有前開違規事實，是由證人甲○○上開供述以觀，已足使本院得有原處分
    機關所認定受處分人有於前揭時地駕駛汽車並拒絕接受員警之酒精測試檢定之事
    實為屬真實之確信，且於本件卷存證據資料內並無任何積極證據足以證明證人甲
    ○○上開供述係屬虛偽，亦無有足以令人顯信其供述為不可採之品性證據或前科
    證據存在，本院自不得僅以證人為本件開單告發受處分人之員警而全盤抹煞其在
    訴訟上所具有之原證人資格，而受處分人對前開證人之供述並無法舉出或請本院
    調查任何對其有利之證據資料，以使本院對證人所供述受處分人違規之事實產生
    任何合理之懷疑，且交通警察掣單舉發違反道路交通管理處罰條例所列之違規事
    實，本質上為行政處分，係公務員基於職務上之權力，依法就特定之具體事件所
    為之具公法上效果之單方面行政行為，基於公務員為公法上行為具有公信力之原
    則，該行政行為當可被推定為真正，其據以依法處分之事實認定亦為正確無誤，
    從而本件異議人既未能提出證據以資證明其確無違規行為，僅空言稱其無違規行
    為，其所為辯解尚難遽予採信，本件事證明確，受處分人之違規行為堪以認定。
四、綜上所述，受處分人確有在前揭時地騎乘機車，為警發現其充滿酒味，拒絕接受
    值勤員警對其為酒精測試檢定之行為，從而原處分機關乃依前揭道路交通管理處
    罰條例第三十五條第三項之規定逕行裁處受處分人罰鍰六萬元並予吊銷其駕駛執
    照，核無違誤，本件受處分人之異議為無理由，自應將其異議駁回。
據上論斷，應依道路交通案件處理辦法第十九條，裁定如主文。
中      華      民      國    九十一      年      四      月    二十五  日
                                      臺灣臺北地方法院交通法庭
                                                法  官  劉  嶽  承
右正本證明與原本無異。
如不服本裁定，應於裁定送達後五日內向本院提出抗告狀。
                                                書記官  江  虹  儀
中      華      民      國    九十一     年     四       月    二十五   日
